# 陈版请进-关于投资性主体

提问人：中介小兵 时间：2016-12-23 15:23:15
陈老师好,
现在有一个私募基金公司属于有限合伙企业, 符合“投资性主体”的定义。现在基金同时作为LP投资境外的基金（有限合伙形式）, 境外的基金本身也是有GP的,基于我们目前的了解, 私募基金公司对境外的基金是无控制权的。请问，对于该笔投资应该作为以“公允价值变动且其变动计入当期损益的金融资产“”核算,还是“可供金融资产核算”？现在的分歧点在于，若按照前者方式核算,其变动计入当期损益, 若按照后者核算，其变动计入“其他综合收益”。
非常感谢！

回答人：chenyiwei
如果认定为投资性主体，则参照《企业会计准则第 33 号——合并财务报表（ 2014 年修订）》第四条规定，应指定为以公允价值计量且其变动计入当期损益的金融资产。